# Proto Language

## Phonetic inventory

### Consonants

|              | labial | dental / alveolar / post-alveolar | palatal | velar | uvular | glottal |
| :----------: | :----: | :-------------------------------: | :-----: | :---: | :----: | :-----: |
|    nasal     |        |                                   |         |       |        |         |
|   plosives   |   p    |                 t                 |         |   k   |        |         |
|  fricatives  |        |                                   |         |       |        |         |
| approximants |        |                                   |         |       |        |         |
|     flap     |        |                                   |         |       |        |         |

### Vowels

|          | front | central | back |
| :------: | :---: | :-----: | :--: |
|  closed  |   i   |         |  u   |
|   mid    |       |         |      |
| open-mid |       |         |      |
|   open   |       |    a    |      |

## Sound Changes

- Lenition of unstressed plosives:
  p > f
  t > p
  k > c

# Modern Language

## Phonetic inventory

### Consonants

|              | labial | dental / alveolar / post-alveolar | palatal | velar | uvular | glottal |
| :----------: | :----: | :-------------------------------: | :-----: | :---: | :----: | :-----: |
|    nasal     |   m    |                 n                 |         |       |        |         |
|   plosives   |  p b   |                t d                |         |  k g  |        |    ʔ    |
|  fricatives  |   f    |                 ʒ                 |         |   x   |        |         |
| approximants |        |                                   |         |       |        |         |
|     flap     |        |                                   |         |       |        |         |

### Vowels

|          | front | central | back |
| :------: | :---: | :-----: | :--: |
|  closed  |   i   |         |  u   |
|   mid    |   e   |    ə    |  o   |
| open-mid |   ɛ   |    ɐ    |  ɔ   |
|   open   |       |    a    |      |

## Romanization

ʒ -> z
x -> r
ʔ -> '

ɛ -> é
ɔ -> ó
ɐ -> à
ə -> è
stress -> '

## Pronouns

## Vocabulary

| word   | POS | proto-form | Meaning | romanization |
| ------ | --- | ---------- | ------- | ------------ |
| 'pe    |     | 'pi        | Mother  | pe           |
| 'te    |     | 'ti        | Father  | te           |
| 'pɔ.ko |     | 'pu.ka     | Water   | póko         |
| 'tɛ.pi |     | 'ti.pi     | Sand    | tépi         |
|        |     |            |         |
|        |     |            |         |
|        |     |            |         |
|        |     |            |         |
|        |     |            |         |
|        |     |            |         |
|        |     |            |         |
|        |     |            |         |
|        |     |            |         |
|        |     |            |         |
|        |     |            |         |
|        |     |            |         |
|        |     |            |         |
|        |     |            |         |
|        |     |            |         |
|        |     |            |         |
|        |     |            |         |
|        |     |            |         |
|        |     |            |         |
|        |     |            |         |
|        |     |            |         |
|        |     |            |         |
|        |     |            |         |
|        |     |            |         |
|        |     |            |         |
|        |     |            |         |
